# IPO 申报期内理财产品取得的投资收益扣除融资成本按照净收益计入非经常性损益的判断

提问人：hanbingzhi 时间：2022-03-22 19:26:52
请 教教 陈 版主版主，，
根据陈老师的研究：问题5-4-11（理财产品收益不作为非经常性损益应满足的条件）
根据非经常性损益规定，理财产品的投资收益应计入非经常性损益，但满足以下情况可以考虑以扣除融资成本的净收益计入非经常性损益：......
（ 2 ）购买的是银行渠道发行的理财产品，具有低风险、高流动性和安全性特征；......
关关于于 “ 低低 风险”、 “ 高流高流 动 性性 ”、 “ 安全性安全性 ” 的特征的特征，，存在以下疑惑，， 请陈 老老 师 解惑解惑：：
（（一一）） 业务 情况情况
发行人通过银行（工行、招行、东亚银行等）渠道购买理财产品（结构性存款产品类型为保本浮动收益类），合同约定：
①期限为 6 个月；②不可提前赎回；③除银行存在信用支付风险外，承诺保本；④产品投资范围：汇率挂钩结构性存款产品/外汇衍生品、利率衍生品、贵金属指数等挂钩标的结构性存款产品。
⑤风险提示：“流动性风险，本产品的本金及收益将均在产品到期后支付，且产品存续期内不接受投资者提前支取，无法满足投资者的流动性需求”。
（（二二））疑惑疑惑
① 理理 财产 品期限品期限 为 6 个月个月，，且不可提前 赎 回。是否不 满 足足 “ 高流高流 动 性性 ” ？？
个人判断依据：
一是参考“现金等价物”的“3个月以内”。按照企业会计准则讲解，“现金等价物”的特征之一，具备强流动性。
二是参考“问题5-4-11（理财产品收益不作为非经常性损益应满足的条件）”解答中： 4 、所购买的理财产品具有较好的流动性，如有需要可随时提前赎回，不会因为投资于理财产品而影响企业的日常经营活动现金支付和投资计划的正常进行。
三是理财产品合同中的“流动性风险”提示条款。
② 依据理依据理 财产 品投品投 资 范范 围 。是否不 满 足足 “ 低低 风险” 和和 “ 安全性安全性 ” ？？
个人判断依据，参考“问题5-4-11（理财产品收益不作为非经常性损益应满足的条件）”解答中： 3 、理财产品的相关条款必须承诺保本，其风险程度不显著高于在银行的定期存款，该理财产品的投资对象不得包括股票、期货等高风险投资。

回答人：chenyiwei
1 、期限 6 个月且不可提前赎回，也没有可转让的市场，应认为不具备高流动性。
2 、依据理财产品投资范围，包括“汇率挂钩结构性存款产品/外汇衍生品、利率衍生品、贵金属指数等挂钩标的结构性存款产品”，虽然保本，但收益的可变性仍较大，不能认为风险较低。